【裁判字號】    97,裁,3938
【裁判日期】    970814
【裁判案由】    營業稅
【裁判全文】
最  高  行  政  法  院  裁  定
                                      97年度裁字第3938號
上  訴  人  朱志長即志長企業社
訴訟代理人  王叡齡  律師
            陳建誌  律師
被 上訴 人  財政部高雄市國稅局
代  表  人  甲○○
上列當事人間營業稅事件，上訴人對於中華民國97年3月31日高
雄高等行政法院96年度訴字第125號判決，提起上訴，本院裁定
如下：
    主  文
上訴駁回。
上訴審訴訟費用由上訴人負擔。
    理  由
一、按對於高等行政法院判決之上訴，非以其違背法令為理由，
    不得為之，行政訴訟法第242條定有明文。依同法第243條第
    1項規定，判決不適用法規或適用不當者，為違背法令；而
    判決有同條第2項所列各款情形之一者，為當然違背法令。
    是當事人對於高等行政法院判決上訴，如依行政訴訟法第24
    3條第1項規定，以高等行政法院判決有不適用法規或適用不
    當為理由時，其上訴狀或理由書應有具體之指摘，並揭示該
    法規之條項或其內容；若係成文法以外之法則，應揭示該法
    則之旨趣；倘為司法院解釋或本院之判例，則應揭示該判解
    之字號或其內容。如以行政訴訟法第243條第2項所列各款情
    形為理由時，其上訴狀或理由書，應揭示合於該條項各款之
    事實。上訴狀或理由書如未依此項方法表明，或其所表明者
    與上開法條規定不合時，即難認為已對高等行政法院判決之
    違背法令有具體之指摘，其上訴自難認為合法。
二、本件上訴人對於高等行政法院判決上訴，主張：「刑事訴訟
    法於民國92年2月6日修訂後，第159條第1項（自92年9月1日
    施行）規定『被告以外之人於審判中之言詞或書面陳述，除
    法律有規定外，不得作為證據。』，亦即認為該等陳述屬審
    判外之傳聞證據而無證據能力。惟原判決卻引用證人吳德美
    等人在92年12月4日以後陸續製作而無證據能力之調查筆錄
    ，為文書證據，有判決不適用法規之違背法令。且就上訴人
    抗辯與（縱經認定為）虛設行號之力橋有限公司（下稱力橋
    公司）交易並無故意或過失之責任條件，原判決恝而不論，
    有判決不備理由之違法。再者，上訴人具狀主張證人吳德美
    等人在調查局中所供述與臺灣高雄地方法院刑事庭中所供述
    前後不一且矛盾，甚至原審所調取之刑事卷證明白記載證人
    吳德美否認在調查局的供述，原審對於上開案卷證人之供述
    為何不採之理由全然未敘述，而完全採取調查局無證據能力
    之調查筆錄，形成重調查筆錄輕審判筆錄之判決理由矛盾情
    形」等語，據為指摘原判決違背法令之事由。
三、惟查刑事訴訟法上有關不同證據方法調查方式之規範，在行
    政訴訟程序中並無準用之規定，且在類似本案事實類型（即
    「營業稅之納稅義務人涉嫌取得非實際交易對象統一發票，
    申報進項稅額，而涉及違章」）之案件中，法院鑑於納稅義
    務人比較容易掌握證明進貨事實之證據方法，也比較明瞭實
    際進貨者之身分，因此會實質降低稅捐機關對待證事實之證
    明強度。原判決正是依此法理原則，形成上訴人漏稅違章事
    實之確信，並無違反現行實證法可言，而前開上訴理由，無
    非就原審取捨證據、認定事實之職權行使，任意指摘其為不
    當，並就原審已論斷者，泛言未論斷，或就原審所為論斷，
    泛言其論斷矛盾，而非具體表明合於不適用法規、適用法規
    不當、或行政訴訟法第243條第2項所列各款之情形，難認對
    該判決之如何違背法令已有具體之指摘。依首開規定及說明
    ，應認其上訴為不合法。
四、據上論結，本件上訴為不合法。依行政訴訟法第249條第1項
    前段、第104條、民事訴訟法第95條、第78條，裁定如主文
    。
中    華    民    國    97    年    8     月    14    日
                    最高行政法院第一庭
                        審判長法官  鄭  淑  貞
                              法官  林  茂  權
                              法官  吳  慧  娟
                              法官  鄭  小  康
                              法官  帥  嘉  寶
以  上  正  本  證  明  與  原  本  無  異
中    華    民    國    97    年    8     月    18    日
                              書記官  莊  俊  亨


司法院資訊處製作；財團法人民間司法改革基金會備份。
